臺灣士林地方法院民事判決　九十一年訴字第六八五號
　　原　　　告　黃玉山
　　被　　　告　甲○○
右當事人間請求損害賠償事件，本院判決如左：
    主      文
被告應給付原告新臺幣肆萬陸仟伍佰肆拾玖元，及自民國九十一年二月二十一日起至
清償日止，按週年利率百分之五計算之利息。
原告其餘之訴駁回。
訴訟費用由被告負擔五分之一，餘由原告負擔。
本判決原告勝訴部分，於原告以新臺幣壹萬陸仟元為被告供擔保後，得假執行。
原告其餘假執行之聲請駁回。
    事實及理由
一、原告主張：兩造係朋友，被告因向原告借款新台幣（下同）二萬四千元，屢經原
    告一再催討遲未清償而感不耐。竟於民國九十年一月二十三日凌晨二時多，至原
    告經營之羊肉爐店（地址：台北縣汐止市○○路○段二百九十號一樓），基於傷
    害之犯意，動手毆打原告，致原告受有顏面撕裂傷（一公分）、挫傷（一乘二公
    分）、鼻骨骨折及右手挫傷（三乘二公分）等傷害。爰依侵權行為規定請求被告
    賠償原告因受傷所支出之醫藥費一萬元、喪失工作能力之損失九萬元、看護費一
    萬二千元及精神慰撫金四十萬元等損害。並聲明（一）被告應給付原告五十一萬
    二千元。（二）原告願供擔保請准宣告假執行。被告則以：醫藥費部分同意依原
    告實際支出之收據支付，原告開羊肉爐部分不實在，精神慰撫金之金額太高，伊
    只願意賠償二萬元等語置辯，並聲明駁回原告之訴。
二、原告主張上開被告傷害之事實，業據提出驗傷診斷證明書及醫療費收據為證，且
    為被告所不爭執。並經本院調閱九十一年度簡上字第七九號傷害刑事卷宗，被告
    於刑事案件審理時亦供認有傷害原告身體之事實，有刑事判決在卷可稽（見判決
    理由第三點記載），自堪信原告之主張為真實。
三、按因故意或過失不法侵害他人之權利者，負損害賠償責任。又不法侵害他人之身
    體或健康者，對於被害人因此喪失或減少勞動能力，或增加生活上之需要時，應
    負損害賠償責任；不法侵害他人之身體或健康者，被害人雖非財產上之損害，亦
    得請求賠償相當之金額，民法第一百八十四條第一項、第一百九十三條第一項、
    第一百九十五條第一項前段分別定有明文。被告不法傷害原告之身體，自應負損
    害賠償責任。茲就原告請求被告賠償之項目及金額，逐項審究如下：
    (1)醫療費部分：
      原告主張因受有顏面撕裂傷、挫傷、鼻骨骨折及右手挫傷等傷害，支出醫療費
      一萬元，固據提出診斷證明書及醫療費收據為證，惟原告實際支出金額為六千
      五百四十九元，核屬被告不法侵害原告身體後，原告增加之生活支出，應予准
      許，其餘無醫療費收據部分，則不予准許。
    (2)看護費部分：
      原告雖主張因本件事故發生後，其根本無力自理日常生活，而需他人看護致有
      看護費支出，被告應給付原告看護費一萬二千元之事實，然為被告所否認，原
      告又未舉證以實其說，是原告請求賠償看護費部分不應准許。
    (3)喪失工作能力之損失部分：
      原告雖主張受傷前經營羊肉爐店，月平均收入約為每月九萬元，原告因受傷致
      喪失工作能力而損失九萬元之事實，然為被告所否認，原告又未舉證以實其說
      ，是原告請求喪失工作能力之損失部分不應准許。
    (4)精神慰撫金部分：
      原告主張因受傷後致精神上痛苦，請求賠償精神慰撫金四十萬元，被告則抗辯
      原告請求金額過高。本院斟酌原告係小學畢業，駕駛計程車為業，及其受傷程
      度；被告係國中肄業，目前失業等情形，認原告請求精神慰撫金四十萬元委屬
      過高，應核減為四萬元，方稱允適。
四、從而原告依侵權行為之法律關係，請求被告給付四萬六千五百四十九元（計算式
    6549+40000=46549），及自起訴狀繕本送達翌日即九十一年二月二十一日起至清
    償日止，按週年利率百分之五計算之遲延利息，即屬正當，應予准許；逾此部分
    之請求為無理由，則予駁回。
五、原告陳明願供擔保代釋明，請准宣告假執行，就原告勝訴部分，經核並無不合，
    爰酌定相當之擔保金額予以准許；至原告敗訴部分，其假執行之聲請已失所依據
    ，則予駁回。
六、據上論結，原告之訴為一部有理由，一部無理由，依民事訴訟法第七十九條但書
    、第三百九十條第二項，判決如主文。
中　　　華　　　民　　　國　　九十一　　年　　十二　　  月　    四      日
                                        臺灣士林地方法院民事第二庭
~B法　　　官　周明鴻
右為正本，係照原本作成。
如對本判決上訴須於判決送達後廿日內向本院提出上訴狀。
中　　　華　　　民　　　國　　九十一　　年　　十二　　  月　    九      日
~B法院書記官　林義傑
